臺灣彰化地方法院刑事判決
111年度易字第474號
公  訴  人  臺灣彰化地方檢察署檢察官
被      告  林麗惠



上列被告因加重竊盜案件，經檢察官提起公訴（110年度偵字第7
323、8078號），本院改依簡式審判程序審理，判決如下：
    主    文
林麗惠犯竊盜罪，共拾捌罪，各處有期徒刑貳月，如易科罰金，
均以新臺幣壹仟元折算壹日。又犯攜帶兇器竊盜罪，共伍罪，各
處有期徒刑陸月，如易科罰金，均以新臺幣壹仟元折算壹日。應
執行有期徒刑壹年，如易科罰金，以新臺幣壹仟元折算壹日。
未扣案犯罪所得新臺幣貳萬玖仟元沒收，如全部或一部不能沒收
或不宜執行沒收時，追徵其價額。
    犯罪事實
一、林麗惠任職於彰化縣○○鄉○○村○○路○0號、高丹雲所經營之悅
    香便當店，竟先後基於意圖為自己不法所有之竊盜犯意，於
    附表所示時間，在悅香便當店，以附表所示方式（附表編號
    6、8、14、17、19所示剪刀，均是客觀上足供兇器使用），
    竊取悅香便當店營收新臺幣（下同）3萬元。
二、案經高丹雲委由連珮珊、蕭博仁律師、簡詩展律師提出告訴
    暨彰化縣警察局芳苑分局報告臺灣彰化地方檢察署檢察官偵
    查起訴。
    理    由
一、被告林麗惠所犯之本案犯罪，均係死刑、無期徒刑、最輕本
    刑為3年以上有期徒刑以外之罪。其於準備程序就上開被訴
    事實均為有罪之陳述，經本院告知簡式審判程序之旨，並聽
    取其與公訴人之意見後，認無不得或不宜改依簡式審判程序
    進行之情事。爰俱依刑事訴訟法第273條之1第1項、第284條
    之1規定，裁定進行簡式審判程序，先予敘明。
二、上揭犯罪事實，訊據被告於警詢、偵查及本院審理中坦承不
    諱，核與證人即告訴人高丹雲於偵查中、告訴代理人連珮珊
    於警詢時之證述相符，並有被告提出扣案之犯罪所得1000元
    ，以及扣押筆錄、扣押物品目錄表、扣押物品收據、贓物認
    領保管單各1件、如附表所示時間之悅香便當店內監視錄影
    畫面翻拍照片共254張在卷可稽，足認被告之自白均與事實
    相符。至於起訴書雖漏載附表編號17⑵所示竊盜時間，另誤
    載附表編號19所示竊盜時間，但參酌上開店內監視錄影畫面
    翻拍照片所顯示時間，可知正確時間應如附表編號17、19所
    示，且被告、檢察官對更正後之時間均表示沒有意見，是各
    應更正如附表所示。再者，被告供稱本案如附表所示犯行，
    共竊得3至4萬元，又無其他證據證明被告所竊金額高於3萬
    元，是依據罪疑惟輕原則，應認定被告本案共竊得現金3萬
    元。綜上，本案事證明確，被告犯行洵堪認定，均應予論罪
    科刑。
三、論罪科刑：　　
　㈠按刑法第321條第1項第3款之攜帶兇器竊盜罪，係以行為人攜
    帶兇器竊盜為其加重條件，此所謂兇器，其種類並無限制，
    凡客觀上足對人之生命、身體、安全構成威脅，具有危險性
    之兇器均屬之，且祇須行竊時攜帶此種具有危險性之兇器為
    已足，並不以攜帶之初有行兇之意圖為必要；且兇器縱非行
    為人所有而攜往現場，然行為人如於行竊時攜之為工具，在
    客觀上已足對他人之生命身體構成威脅，具有危險性，仍應
    成立本款攜帶兇器竊盜罪（最高法院79年度台上字第5253號
    判例、78年度台上字第4422號判決意旨參照）。經查，被告
    如附表編號6、8、14、17、19所示犯行，均有使用店內剪刀
    自桌面洞口撈取鈔票。又被告自承該剪刀是便當店用來剪紙
    、剪食物之剪刀等語，顯見該剪刀質地堅硬，具有相當之硬
    度及銳利，堪認客觀上足對人之生命、身體、安全構成威脅
    ，具有危險性，屬該款所稱之兇器。
　㈡核被告如附表編號1至5、7、9至13、15、16、18、20至23所
    為，均係犯刑法第320條第1項之竊盜罪；如附表編號6、8、
    14、17、19所為，均係犯同法第321條第1項第3款之攜帶兇
    器竊盜罪。
　㈢被告如附表編號2、5至11、14、17、18所示犯行，各於同一
    日內，在上址店內，接連以附表所示手法竊取該店營收現金
    ，是以各行為之獨立性極為薄弱，在刑法評價上，各應視為
    數個舉動之接續施行，各論以接續之一行為。則如附表編號
    2、5、7、9至11、18所示犯行，各成立竊盜一罪；編號6、8
    、14、17所示犯行，各成立攜帶兇器竊盜一罪。又被告所犯
    如附表所示23罪間，犯意各別，行為互殊，應予分論併罰。
　㈣爰以行為人之責任為基礎，審酌被告受僱於悅香便當店，有
    穩定工作及收入，竟恣意竊取之營收現金，次數達23次，金
    額3萬元，則被告所為侵害告訴人之財產權，危害社會治安
    ，所為殊有可議；並考量被告本案共竊得3萬元，犯行達23
    次，則平均每次所竊金額為一千多元之犯罪情節；兼衡被告
    固然坦承犯行，並提出犯罪所得1000元扣案，且於110年5月
    20日，就本案與告訴人成立調解，約定賠償80萬元，惟被告
    迄今未履行賠償，此據被告、告訴代理人連珮珊陳述在卷，
    並有彰化縣竹塘鄉調解委員會調解書存卷可參，是以被告犯
    後態度難稱良好；惟念及被告並無前科之素行，有臺灣高等
    法院被告前案紀錄表在卷可按；暨被告自述學歷為高中畢業
    之智識程度，目前待業中，在家負責煮飯給家人吃，子女均
    已成年就業，需照顧家人，公公中風之生活狀況等一切情狀
    ，乃分別量處如主文所示之刑，並均諭知易科罰金之折算標
    準。另考量以上各罪均為竊盜案件，手段相似，以及被告所
    竊金額、犯後態度等總體情狀綜合判斷，乃定其應執行之刑
    ，併諭知易科罰金之折算標準。
四、被告本案共竊得現金3萬元，且被告已提出其中1000元扣案
    並發還告訴人，其餘2萬9千元被告尚未返還或賠償告訴人，
    爰依刑法第38條之1第1項、第3項規定沒收尚未返還之2萬元
    9千元，如全部或一部不能沒收或不宜執行沒收時，追徵其
    價額【至於被告日後如有履行賠償，則就其已給付之部分，
    因該犯罪所得業已清償被害人，即屬已實際合法發還被害人
    ，就該已給付部分之犯罪所得則不予執行沒收或追徵（刑法
    第38條之1第5項參照），乃屬當然，併此敘明。】。
據上論斷，應依刑事訴訟法第273條之1第1項、第284條之1、第2
99條第1項前段，判決如主文。　
本案經檢察官吳曉婷提起公訴，檢察官陳靚蓉到庭執行職務。
中　　華　　民　　國　　111 　年　　7 　　月　　18　　日
                  刑事第六庭    法      官  張琇涵
以上正本證明與原本無異。
如不服本判決應於收受判決後20日內向本院提出上訴書狀，並應
敘述具體理由。其未敘述上訴理由者，應於上訴期間屆滿後20日
內向本院補提理由書( 均須按他造當事人之人數附繕本) 「切勿
逕送上級法院」。
告訴人或被害人對於判決如有不服具備理由請求檢察官上訴者，
其上訴期間之計算係以檢察官收受判決正本之日期為準。
中　　華　　民　　國　　111 　年　　7 　　月　　18　　日
                                書  記  官  潘佳欣
附錄論罪科刑法條全文：
中華民國刑法第320條
意圖為自己或第三人不法之所有，而竊取他人之動產者，為竊盜
罪，處5年以下有期徒刑、拘役或50萬元以下罰金。
意圖為自己或第三人不法之利益，而竊佔他人之不動產者，依前
項之規定處斷。
前二項之未遂犯罰之。

中華民國刑法第321條
犯前條第1項、第2項之罪而有下列情形之一者，處6月以上5年以
下有期徒刑，得併科50萬元以下罰金：
一、侵入住宅或有人居住之建築物、船艦或隱匿其內而犯之。
二、毀越門窗、牆垣或其他安全設備而犯之。
三、攜帶兇器而犯之。
四、結夥三人以上而犯之。
五、乘火災、水災或其他災害之際而犯之。
六、在車站、港埠、航空站或其他供水、陸、空公眾運輸之舟、
    車、航空機內而犯之。
前項之未遂犯罰之。
　　　　　　
　　　　　　　　　　　　　　　　
附表   編號 犯罪時間 犯罪手法 1 110年4月19日20時37分 被告打開抽屜竊取紙鈔若干張後置於圍裙口袋。 2 ⑴110年4月20日18時14分 ⑵110年4月20日18時44分 ⑶110年4月20日19時9分 被告在左列時間，均將客人交付之現金，以抺布蓋住後，趁人不注意，再放入口袋。 3 110年4月21日15時9分54秒 被告打開抽屜竊取紙鈔若干張後置於口袋。 4 110年4月22日20時57分 被告打開抽屜竊取紙鈔若干張後置於口袋。 5 ⑴110年4月23日14時10分30秒 ⑵110年4月23日15時14分15秒 ⑶110年4月23日19時18分25秒 ⑷110年4月23日19時20分35秒 ⑸110年4月23日21時48分至50分許。 ⑴被告打開抽屜竊取紙鈔若干張後置於口袋。 ⑵被告打開抽屜竊取紙鈔若干張後置於口袋。 ⑶被告竊取置於桌面之現金後，將竊取之鈔票塞入腳部。 ⑷被告將客人交付之現金，以抺布蓋住後，趁人不注意，再放入口袋。 ⑸被告打開抽屜竊取紙鈔若干張後置於口袋。 6 ⑴110年4月26日13時28分13秒 ⑵110年4月26日13時29分23秒 ⑶110年4月26日13時35分27秒 ⑷110年4月26日15時8分20秒至10分0秒 ⑴被告打開抽屜竊取紙鈔若干張後置於口袋。 ⑵被告持剪刀自桌面洞口撈取鈔票後取走鈔票。 ⑶被告竊取桌面上鈔票後置於口袋。 ⑷被告打開抽屜竊取紙鈔若干張後置於口袋。 7 ⑴110年4月27日15時3分55秒 ⑵110年4月27日20時30分23秒 ⑶110年4月27日20時33分23秒 被告在左列時間，均打開抽屜竊取紙鈔若干張後置於口袋。 8 ⑴110年4月28日13時18分5秒 ⑵110年4月28日13時19分5秒 ⑶110年4月28日13時35分57秒 ⑷110年4月28日14時26分10秒 ⑸110年4月28日17時58分35秒 ⑹110年4月28日20時56分40秒 ⑴被告持剪刀自桌面洞口撈取鈔票後置於口袋。 ⑵被告持剪刀自桌面洞口撈取鈔票後置於口袋。 ⑶被告竊取桌面上鈔票後置於口袋。 ⑷被告打開抽屜竊取紙鈔若干張後置於口袋。 ⑸被告將客人交付之現金，以抺布蓋住後，趁人不注意，再放入口袋。 ⑹被告打開抽屜竊取紙鈔若干張後置於口袋。 9 ⑴110年4月29日12時58分 ⑵110年4月29日18時1分 被告於左列時間，均將客人交付之現金，以抺布蓋住後，趁人不注意，再放入口袋。 10 ⑴110年4月30日14時25分55秒 ⑵110年4月30日15時19分50秒 ⑶110年4月30日15時23分10秒 被告於左列時間，均打開抽屜竊取紙鈔若干張後置於口袋。 11 ⑴110年5月3日15時6分50秒 ⑵110年5月3日19時37分45秒 ⑴被告打開抽屜竊取紙鈔若干張後置於口袋。 ⑵被告將客人交付之現金，佯以塞入桌面洞口，趁人不注意之際，放入口袋。 12 110年5月4日20時35分30秒 被告打開抽屜竊取紙鈔若干張後置於口袋。 13 110年5月5日20時46分17秒 被以打開抽屜竊取紙鈔若干張後置於口袋。 14 ⑴110年5月6日14時8分35秒 ⑵110年5月6日20時26分17秒 ⑴被告打開抽屜竊取紙鈔若干張後置於口袋。 ⑵被告持剪刀自桌面洞口撈取鈔票而取走鈔票。 15 110年5月7日15時12分47秒 被告打開抽屜竊取紙鈔若干張後置於口袋。 16 110年5月10日15時3分35秒 被告打開抽屜竊取紙鈔若干張後置於口袋。 17 ⑴110年5月11日13時4分10秒 ⑵110年5月11日14時7分（起訴書漏載） ⑴被告將客人交付之現金，以抺布蓋住後，趁人不注意，再放入口袋。 ⑵被告持剪刀自桌面洞口撈取鈔票而取走鈔票。 18 ⑴110年5月12日12時50分45秒 ⑵110年5月12日13時9分35秒 ⑶110年5月12日13時30分15秒 ⑴被告以將客人交付之現金，以抺布蓋住後，趁人不注意之際，再放入口袋之方式，竊取款項。 ⑵被告以將客人交付之現金，以抺布蓋住後，趁人不注意之際，再放入口袋之方式，竊取款項。 ⑶被告以直接竊取置於桌面鈔票之方式，竊取款項。 19 110年5月13日14時0分45秒（起訴書誤載為「45分」） 被告持剪刀自桌面洞口撈取鈔票而取走鈔票。 20 110年5月14日15時12分40秒 被告打開抽屜竊取紙鈔若干張後置於口袋。 21 110年5月17日15時12分30秒 被告打開抽屜竊取紙鈔若干張後置於口袋。 22 110年5月18日15時15分10秒 被告打開抽屜竊取紙鈔若干張後置於口袋。 23 110年5月19日15時7分 被告打開抽屜竊取紙鈔若干張後置於口袋。